臺灣高等法院臺中分院民事判決　　　九十一年度訴易字第二六號
　　　原　　　告　　乙○○
　　　被　　　告　　甲○○
　　　　　　　　　　丙○○
右當事人間侵權行為損害賠償事件，經本院刑事庭裁定（九十年度附民字第二０四號
），移送民事庭，本院判決如左：
　　　主　　　文
被告等應連帶給付原告新臺幣（下同）二十四萬元及其中九萬元自民國八十八年十月
二十日起，其中九萬元自民國八十八年十一月二十九日起，其餘六萬元自八十九年一
月二十四日起均至清償日止按年息百分之五計算之利息。
訴訟費用由被告等連帶負擔。
　　　事　　　實
甲、原告方面：
　一、聲明：請求為判決如主文所示。
  二、陳述：(一)被告甲○○與原告原係台中市○區○○○路五十七號「慈運托兒所」
      之同事，原告曾於八十八年十月上旬將原告所有第七商業銀行水湳分行帳號0
      0－00－00000000－0號帳戶之金融卡，委由被告甲○○代為提款
      ，因而告知上開提款卡之密碼，嗣另被告丙○○常向被告甲○○告貸，被告等
      竟共同起意，由被告甲○○於民國八十八年十月二十日、同年十一月二十九日
      、八十九年一月二十四日趁原告將皮包置於教室無人注意之際，竊取原告皮包
　　　內之上開金融卡，再於同日交由在校外等候之被告丙○○，持往台中市○○區
　　　○○路八十九號第七商業銀行水湳分行第三○一號自動櫃員機，以上開金融卡
　　　，及被告甲○○之密碼分別提領九萬元（分三次）九萬元（分三次）六萬元（
　　　分二次），得款後即返回托兒所將提款卡交予被告甲○○，放回原告之皮包，
　　　以免遭發現。嗣原告於八十九年一月二十六日持上開帳戶之存摺前往提款，始
　　　發覺被盜領，報警及調取上開自動櫃員機八十九年一月二十四日之監視錄影帶
　　　始發覺上情。(二)被告甲○○三次竊取原告之金融卡，交由被告丙○○盜領原告
　　　之存款計二十四萬元，被告等竊盜行為與原告財產受損，具有因果關係，被告
　　　等共同不法侵害原告之權利，應依民法第一百八十四條第一項前段、第一百八
　　　十五條第一項、第二百十三條第一、二項規定連帶賠償二十四萬元並自各次盜
　　　領時起附加利息返還原告。(三)原告發現存款被盜，先問甲○○是否有拿存款卡
　　　，他問原告有無寫名字，他說可能是他拿錯了。(四)我們當時看錄影帶有請認識
　　　他（丙○○）的同事看過，我是先看錄影帶後才問甲○○，他說沒有我才報案
　　　，在報案前一晚丙○○還打電話給我說第二天他要去拜拜，要我暫時不要報案
　　　，還說要用親情感動甲○○，但第二天我報案，警察通知他們來，丙○○還質
　　　問我為何要報案，後來是丙○○承認領了三次，我們才作筆錄的。(五)甲○○完
　　　全受他乾媽（丙○○）利用。
乙、被告方面：
　一、聲明：請求判決駁回原告之訴，訴訟費用由原告負擔。
  二、陳述：
　　(一)被告甲○○陳述：我在警局是作假陳述，我從未到過警局，也未作過筆錄，當
　　　時只想趕快出來，所以才會照警察說的承認，想到法院再作答辯。我並沒有偷
　　　金融卡，不願意賠償。
　　(二)被告丙○○陳述：我從未說過甲○○將金融卡交給我，我並沒有偷，否則我不
　　　可能自投羅網到警局，是他們電話通知我，我即主動到謷局，筆錄是他們自己
　　　寫的，並說不簽名，就不讓甲○○回去，如果說確定是我去領款，為何不保留
　　　錄影帶而只翻拍一張照片。
丙、本院依職權調閱本院九十年度上易字第一○二六號甲○○等竊盜案全卷。
　　　理　　　由
一、原告主張之前開事實雖為被告所否認，但查被告甲○○於前開刑事警訊中供承竊
    取原告之金融卡三次，交被告丙○○領款等情，被告丙○○於警訊中亦供承分別
    於八十八年十月二十日、同年十一月二十九日、八十九年一月二十四日持用甲○
    ○所交金融卡提款九萬元、九萬元、六萬元等情明確，並有上開帳戶存摺明細影
    本及自動櫃員機監視錄影帶翻拍照片附所調刑事案卷可憑、被告甲○○於檢察官
    偵查中指認該翻拍照片所攝提款人為被告丙○○無訛，原告主張之事實應可認為
　　真正，雖被告甲○○辯稱只想趕快離開警局才照警察說的承認云云，被告丙○○
　　辯稱筆錄是警察自己寫的說若不簽名，不讓甲○○回去云云，然查被告等均為成
　　年人，事關刑責名譽，若無其事，自無逕予承認之理，所辯不足採取。原告主張
　　之事實為真正。前開刑案判決雖認定被告等未於八十八年十月二十日竊領九萬元
　　，惟該刑事判決對於本件民事訴訟並無拘束力，附此明。
二、被告甲○○竊取原告之金融卡，交由被告丙○○盜領原告之存款共二十四萬元（
　　八十八年十月二十日盜領九萬元、八十八年十一月二十九日盜領九萬元、八十九
　　年一月十四日盜領六萬元）自屬共同故意不法侵害原告之權利，原告依民法第一
　　百八十四條第一項前段、第一百八十五條第一項、第二百十三條第一、二項規定
　　請求被告連帶賠償二十四萬元，並按各次盜領之金額自盜領日起加計法定遲延利
　　息，核屬正當，應予准許。
三、據上論結，本件原告之訴為有理由，依民事訴訟法第八十五條第二項判決如主文
　　。
中　　　華　　　民　　　國　　九十一　　年　　　五　　　月　　二十一　　日
~B1民事第四庭審判長法　官　黃斐君
~B2　　　　　　　　法　官　陳蘇宗
~B3　　　　　　　　法　官　張浴美
右為正本係照原本作成。
不得上訴。
~B　　　　　　　　書記官　茆亞民
中　　　華　　　民　　　國　　九十一　　年　　　五　　　月　　二十二　　日
                                                                        Ｈ
